Lucas Munhoz

Desenvolvedor Front-end

Comecei meus estudos em desenvolvimento web no final de 2021 focado na parte de back-end, assim segui até o final de 2022 quando comecei a me especializar em front-end. Desde então, realizei diversos projetos práticos e landing pages para amigos e familiares, e recentemente entrei para o mercado de freelance. Minha especialidade inclui **React**, **Next**, **TypeScript e Tailwind.**

EXPERIÊNCIA

Desenvolvimento Front-end (Freelancer)

Jan 2023 - Atualmente

Projeto: Meu Portfólio (munhoz.tech)

- Página feita em Next JS com uma interface moderna e bonita, animações de revelação conforme a rolagem, tradução para o inglês, página responsiva para dispositivos móveis e também com uma seção onde o usuário pode enviar emails ao proprietário da página.
- **Tecnologias**: Next, Tailwind, Resend (emails), i18n e framer motion.

Projeto: Pizza Shop (pizza-shop-self.vercel.app)

- O projeto é um dashboard e gerenciador de pedidos de delivery para restaurantes, também possui autenticação e registro das contas dos restaurantes. O Pizza Shop foi desenvolvido com React e também possui testes unitários e de ponta a ponta (end-to-end). Além disso, inclui um encapsulamento com MSW, o que permite rodar os testes e utilizar a página sem precisar da integração com a API.
- **Tecnologias:** React, Tailwind, Shadon/ui, React query, MSW, ViteJS, Vitest, Testing Library e Playwright.

Suporte de TI (UNIMED)

Abril 2022 - Out 2022

- Trabalhei atendendo usuários da rede de computadores do hospital, além de dar suporte e resolver problemas com os software das máquinas, suporte e manutenção da infraestrutura de redes, consultas e modificações no banco de dados Oracle do hospital e automatização processos repetitivos utilizando Python.

CONTATO:

PORTFOLIO: www.munhoz.tech
GITHUB: github.com/munhoz2k

EMAIL: lucasmunhozarruda@gmail.com

CELULAR: 15 997167071

HABILIDADES:

- React JS
- Next JS
- Tailwind CSS
- Styled-Components
- Git / GitHub
- JavaScript
- TypeScript
- Vite JS

LÍNGUAS:

- Português Nativo
- Inglês Avançado

Educação

Análise e Desenvolvimento de Sistemas Jan 2021 - Jul 2024 (FACENS)

Desenvolvimento Web (Rocketseat) Jan 2022 - Atualmente

- Escola de programação onde me especializei em back-end e em front-end, e é onde sigo aprimorando minhas habilidades até hoje.

Desenvolvimento Back-end (Alura) Nov 2021 - Jan 2022

- Escola de tecnologia onde comecei meus estudos em desenvolvimento web